臺灣高等法院臺中分院刑事判決　　　　　　　　　九十三年度上訴字第一七六三號
　　上　訴　人　臺灣南投地方法院檢察署檢察官
　　被　　　告　乙○○
右上訴人，因被告違反毒品危害防制條例案件，不服臺灣南投地方法院九十三年度訴
字第二六九號，中華民國九十三年九月三十日第一審判決（起訴案號：臺灣南投地方
法院檢察署九十三年度毒偵字第四一０號，並經同署移
二九號、第九一三號、第一０八一號），提起上訴，本院判決如左：
    主  文
原判決撤銷。
乙○○連續施用第一級毒品，累犯，處有期徒刑拾壹月，扣案之第一級毒品海洛因貳
包（壹包淨重○‧三四公克、空包裝重○‧三○公克；另包淨重０‧一四公克，空包
裝重０‧三四公克）沒收銷燬之，注射針筒伍支均沒收。又連續施用第二級毒品，累
犯，處有期徒刑柒月，吸食器貳組，杓子壹支均沒收。主刑部分應執行有期徒刑壹年
肆月。
    事  實
一、乙○○曾於民國（下同）八十九年間因贓物罪，經臺灣南投地方法院判處有期徒
    刑四月確定，於九十一年一月二十四日執行完畢，同年間，另因施用第一級毒品
    海洛因及第二級毒品安非他命案件，經送觀察勒戒後，認有繼續施用毒品之傾向
    ，繼送戒治處所施以強制戒治，於九十年九月二十一日執行完畢，由台灣南投地
    方法院檢察署檢察官於九十年十月九日，以九十年度戒偵字第三二八號、第三二
    九號為不起訴處分確定。詎乙○○仍未能戒絕毒癮，於強制戒治處分執行完畢五
    年內，復於九十三年三月二十六日起，至同年八月十三日間，連續基於施用第一
    級毒品、第二級毒品之概括犯意，在南投縣埔里鎮○○路路邊等處，以針筒注射
    之方式，施用第一級毒品海洛因多次，另以將安非他命置入吸食器內燒烤產生煙
    霧後，口鼻吸食時氣體之方式，施用第二級安非他命多次，嗣於九十三年三月二
    十六日二十時許，為警在南投縣埔里鎮○○路二六七號前查獲，並扣得第一級毒
    品海洛因一包（淨重○‧三四公克、包裝重○‧三○公克）及供施用海洛因之注
    射針筒三支、供施用安非他命之吸食器二組、杓子一支，又於九十三年五月二日
    二十三時五分許，在南投縣警察局埔里分局刑事組經警採集尿液送驗，結果呈嗎
    啡及安非他命陽性反應，再於九十三年八月十三日，在南投縣埔里鎮○○路八十
    六號一六八釣蝦場前查獲，當場並扣得第一級毒品海洛因一包（淨重０點一四公
    克，空包裝重０‧三四公克）及注射針筒二支。嗣經警方於同年五月二十一日採
    尿送驗結果，查悉被告於該前後期間，另有多次施用海洛因、安非他命行為。
二、案經南投縣政府警察局埔里分局報告臺灣南投地方法院檢察署檢察官偵查起訴及
    由該署移送併案審理。
    理  由
一、右揭施用毒品之犯罪事實，業據被告乙○○於原審、本院審理時先後供承不諱，
    ，又被告前後四次為警查獲時所採集之尿液經送檢驗，均呈嗎啡及安非他命陽性
    反應，各有南投縣政府衛生局九十三年四月七日投衛局檢字第○九三○○○五五
    二六號尿液檢驗單、詮昕科技股份有限公司九十三年六月三日報告編號0000
    0000號濫用藥物尿液檢驗報告、南投縣政府衛生局九十三年八月二十三日投
    衛局檢字第○九三○○一三六二九號、南投縣政府衛生局九十三年六月十五日投
    衛局檢字第０九三０００九三八四號尿液檢驗報告各一份附卷可參，事證已明確
    。再者，被告第一次、第三次被查獲之白粉各一包，經法務部調查局鑑驗認含第
    一級毒品海洛因成分（淨重○‧三四公克、空包裝重○‧三○公克，另包淨重０
    ‧一四公克，空包裝０‧三四公克），有該局九十三年四月十九日調科壹字第九
    七○○○二三○○號、九十三年九月十三日調科壹字第九七０００二四四九號鑑
    定通知書二份附卷可參，此外，並有如事實欄所示供施用毒品所用之注射針筒、
    吸食器、杓子等物扣案可資佐證，足認其自白與事實相符。又被告前因施用毒品
    案件，經觀察、勒戒後，認有繼續施用毒品之傾向，續經強制戒治期滿後，由台
    灣南投地方法院檢察署檢察官為不起訴等情，亦有不起訴處分書及台灣南投地方
    法院檢察署刑案資料查註紀錄表附卷可稽，是被告連續施用第一級、第二級毒品
    之犯行，均堪認定，自應依法論科。
二、按海洛因係毒品危害防制條例第二條第二項第一款規定之第一級毒品；安非他命
    係屬毒品危害防制條例第二條第二項第二款規定之第二級毒品，被告施用第一級
    毒品海洛因、第二級毒品安非他命之行為，核係犯毒品危害防制條例第十條第一
    項、第二項施用第一級毒品罪及施用第二級毒品罪。其多次施用第一級毒品海洛
    因、第二級毒品安非他命之犯行，均時間緊接，犯罪構成要件相同，顯係基於概
    括之犯意反覆為之，均為連續犯，各依刑法第五十六條之規定論以一罪，並均加
    重其刑。其先後持有第一級毒品海洛因及第二級毒品安非他命，進而施用，其持
    有之低度行為，應分別為施用之高度行為所吸收，均不另論罪。被告五月二十一
    日採尿前後之犯行，及第二次、第三次查獲之犯行，均與起訴部分有連續犯關係
    ，自為起訴效力所及，本院應一併審理。又被告曾於八十九年間因贓物罪，經原
    審判處有期徒刑四月確定，於九十一年一月二十四日執行完畢，有台灣高等法院
    被告全國前案紀錄表附卷可參，其於五年內再犯有期徒刑以上之本罪，核為累犯
    ，應依法加重其刑，並依法遞加重之。被告所犯上開二罪，犯意各別，行為互殊
    ，罪名有異，應予分論併罰。原審經審理之結果，認被告罪證明確，予以論科，
    固非無見，但原審未及就五月二十一日採尿之犯行一併審理，自有可議。檢察官
    執此指摘原判決不當，非無理由，應由本院撤銷改判。爰審酌被告因施用毒品，
    經強制戒治釋放後，無視國家杜絕毒品之政策，猶再施用第一級毒品海洛因及第
    二級毒品安非他命，施用毒品期間非短，惟念其施用毒品所生危害僅戕害自身健
    康，犯後復坦承犯行，態度尚佳等一切情狀，分別量處如主文第二項所示之刑，
    並定其應執行刑，以資懲儆。扣案之第一級毒品海洛因二包（一包淨重○‧三四
    公克、空包裝重○‧三○公克，另包淨重０‧一四公克、空包裝重０‧三四公克
    ），均應依毒品危害防制條例第十八條第一項前段宣告沒收銷燬之。至注射針筒
    五支、吸食器二組、杓子一支，為被告所有且供前開犯行所用，亦據被告供明在
    卷，應依刑法第三十八條第一項第二款宣告沒收。
據上論斷，應依刑事訴訟法第三百六十九條第一項前段、第三百六十四條、第二百九
十九條第一項前段，毒品危害防制條例第十條第一項、第二項、第十八條第一項前段
，刑法第十一條、第五十六條、第四十七條、第五十一條第五款、第三十八條第一項
第二款，判決如主文。
本案經檢察官甲○○到庭執行職務
中      華      民      國    九十三    年      十二      月    二十八  日
                                   臺灣高等法院臺中分院刑事第二庭
                                         審判長法  官  羅  禮  政
                                               法  官  陳  欣  安
                                               法  官  蔡  聰  明
右正本證明與原本無異。
施用第一級毒品部分，被告及檢察官均得上訴。
施用第二級毒品部分，被告及檢察官均不得上訴。
如不服本判決應於收受送達後十日內向本院提出上訴書狀，其未敘述上訴之理由者並
得於提起上訴後十日內向本院補提理由書（均須按他造當事人之人數附繕本）。
                                               書記官  郭  振  祥
中     華     民     國     九十三     年     十二     月    二十九     日
毒品危害防制條例第十條：
施用第一級毒品者，處六月以上五年以下有期徒刑。
施用第二級毒品者，處三年以下有期徒刑。
                                                                        Ｆ
